# 不同会计准则对负债的定义？递延所得税相关 - 斑竹们？求解

提问人：zl_go 时间：2010-05-28 17:24:11
请问，在国际会计准则 和 美国通用会计准则下 对 负债的定义是怎样的？
负债是不是都会导致企业现金的流出啊？
让我再问得具体一点，是有关递延所得税负债的。在企业合并时，很多情况下都会对按公允价值记账的固定资产，对其和计税基础的差异 提一块递延所得税负债。但是，计税基础确不会因此改变。也就是说，该递延所得税负债实际上并不会导致企业现金的流出？
那为什么还要确认为负债呢？
咱们的新会计准则 所得税会计处理 好像也有这个问题啊
不知道我说的是否清楚，还望有经验的高手指教。
[ 本帖最后由 zl_go 于 2010-5-28 17:42 编辑 ]

回答人：chenyiwei
回复 楼主 zl_go 的帖子可以这样理解：存在应纳税暂时性差异的项目，在以后暂时性差异转回时都需要进行纳税调增，最终将导致按税法规定计算的应交所得税大于按会计利润直接乘以适用税率求得的金额，也就是会造成经济资源流出。 在非同一控制下控股合并的情况下，就被购买方而言，其纳税状况和税收待遇确实不会因为控股股东的变更而变化，但我们现在讨论的不是被购买方自身的处理，而是购买方集团合并层面的处理。

回答人：chenyiwei
回复 板凳 zl_go 的帖子就递延所得税负债而言，额外的经济资源流出是存在的，就体现在相关资产账面价值高于计税基础的差额在计提折旧或摊销时无法税前扣除方面。要站在合并集团而不是其中的某一个法人主体的角度去理解这个问题。